臺灣基隆地方法院刑事判決　　　　　　　 94年度訴字第570號
公　訴　人　臺灣基隆地方法院檢察署檢察官
被　　　告　甲○○
上列被告因毒品危害防制條例案件，經檢察官提起公訴（94年度
毒偵字第1064、1263、1557、1609號）及移送併案審理（94年度
毒偵字第1748、1830號），本院合議庭裁定由受命法官獨任進行
簡式審判程序，判決如下：
    主  文
甲○○連續施用第一級毒品，累犯，處有期徒刑拾月，扣案之第
一級毒品海洛因玖小包（合計淨重貳點伍陸公克）、第一級毒品
海洛因肆小包（合計淨重零點柒壹公克）、第一級毒品海洛因貳
包（合計毛重捌公克）、第一級毒品海洛因陸包（合計毛重捌點
壹公克）、第一級毒品海洛因壹包（毛重零點肆公克）均沒收銷
燬之，扣案之注射針筒拾陸支、橡皮管止血帶貳條均沒收；又連
續施用第二級毒品，累犯，處有期徒刑柒月，扣案之第二級毒品
安非他命包（合計毛重拾玖點肆公克）、第二級毒品安非他命
貳包（合計毛重壹點壹公克）均沒收銷燬之，扣案之吸食器貳組
、打火機壹個均沒收。應執行有期徒刑壹年貳月，扣案之第一級
毒品海洛因玖小包（合計淨重貳點伍陸公克）、第一級毒品海洛
因肆小包（合計淨重零點柒壹公克）、第一級毒品海洛因貳包（
合計毛重捌公克）、第一級毒品海洛因陸包（合計毛重捌點壹公
克）、第一級毒品海洛因壹包（毛重零點肆公克）、第二級毒品
安非他命包（合計毛重拾玖點肆公克）、第二級毒品安非他命
貳包（合計毛重壹點壹公克）均沒收銷燬之，又扣案之注射針筒
拾陸支、橡皮管止血帶貳條、吸食器貳組、打火機壹個均沒收。
    理  由
一、犯罪事實：
    甲○○前因施用第一、二級毒品案件，分別依本院90年度毒
    聲字第1568號、91年度毒聲字第583號裁定，兩度送勒戒處
    所觀察、勒戒後，均認其無繼續施用毒品之傾向，分別於90
    年12月25日、91年7月12日執行完畢釋放，並經臺灣基隆地
    方法院檢察署檢察官分別於民國90年12月24日、91年7月12
    日，以90年度毒偵字第1069號及91年度毒偵字第598、646號
    案件，兩度為不起訴處分確定。甲○○復因施用第一級毒品
    海洛因、第二級毒品安非他命案件，依本院91年度毒聲字第
    1070號裁定令入戒治處所施以強制戒治（於92年1月13日送
    執行強制戒治後停止戒治出所付保護管束，已於93年1月12
    日交付保護管束期滿執行完畢），並經本院以91年度訴字第
    637號判決判處有期徒刑10月確定，經送監執行，甫於93年
    11月19日縮短刑期執行完畢。甲○○仍不知悔改，復基於施
    用第一級毒品之概括犯意，自94年1月間某日起至94年8月11
    日止，連續在其位於基隆市○○區○○路212巷38號住處、
    基隆火車站之廁所及台北縣瑞芳鎮○○○路不詳地址加油站
    之廁所等處所內，以將海洛因粉末加水稀釋後注射於靜脈血
    管之方式，以約每日施用4次之頻率，多次施用第一級毒品
    海洛因；甲○○又另行起意，基於施用第二級毒品之概括犯
    意，亦自94年1月間某日起至94年8月11日止，連續在上述其
    位於基隆市○○區○○路212巷38號住處、基隆火車站之廁
    所及台北縣瑞芳鎮○○○路不詳地址加油站之廁所等處所內
    ，以玻璃球盛裝安非他命結晶加以燒烤成煙後吸食之方式，
    以約每1至2日施用1次之頻率，多次施用第二級毒品安非他
    命。嗣經警分別查獲如下：(1)於94年3月25日下午2時10分許
    ，在基隆市○○區○○路212巷38號為警執行搜索時查獲，
    並當場扣得甲○○所有供其施用第一、二級毒品所用之注射
    針筒9支、吸食器1組（以燈泡及吸管組成）及打火機1個（
    起訴書漏載，應予補充）；(2)於同年4月8日下午6時許，在
    同上上址為警執行搜索查獲，當場扣得甲○○所有供其施用
    第一級毒品所用之第一級毒品海洛因9小包（合計淨重2.56
    公克）及注射針筒2支；(3)於同年6月1日下午1時25分許，在
    上址為警執行搜索查獲，當場扣得甲○○所有供其施用第一
    級毒品所用之海洛因4小包（合計淨重0.71公克）及注射針
    筒2支；(4)於同年6月4日下午1時許，在台北縣瑞芳鎮○○○
    路40號為警執行搜索查獲，當場扣得甲○○所有供其施用第
    一、二級毒品所用之第一級毒品海洛因2包（合計毛重8公克
    ）、第二級毒品安非他命3包（合計毛重19.4公克）、橡皮
    管止血帶1條、注射針筒1支及吸食器1組（以玻璃壺、橡皮
    管及塑膠管組成）；(5)於94年6月20日晚間10時許，在基隆
    市○○路212巷內為警查獲，並當場扣得甲○○所有供其施
    用第一、二級毒品所用之第一級毒品海洛因6包（合計毛重
    8.1公克）、第二級毒品安非他命2包（合計毛重1.1公克）
    、橡皮管止血帶1條、注射針筒1支；(6)於94年6月30日下午3
    時許，在基隆市○○路112巷口為警查獲，並當場扣得甲○
    ○所有供其施用第一級毒品所用之第一級毒品海洛因1包（
    毛重0.4 公克）、注射針筒1支。
二、程序事項：
  (一)本件被告甲○○所犯並非死刑、無期徒刑、最輕本刑為3年
    以上有期徒刑之罪或高等法院管轄第一審案件，其於準備程
    序進行中，先就被訴事實為有罪之陳述，經告知其簡式審判
    程序之旨，並聽取公訴人及被告之意見後，本院合議庭依刑
    事訴訟法第273條之1第1項之規定，裁定由受命法官獨任進
    行簡式審判程序，合先敘明。
  (二)按犯毒品危害防制條例第10條之罪者，檢察官應聲請法院裁
    定令被告入勒戒處所觀察、勒戒，其期間不得逾2月；觀察
    、勒戒或強制戒治執行完畢釋放後，5年內再犯同條例第10
    條之罪者，檢察官應依法追訴；毒品危害防制條例第20條第
    1項、第23條第1項分別定有明文。查被告前因施用第一、二
    級毒品案件，分別依本院90年度毒聲字第1568號、91年度毒
    聲字第583號裁定，兩度送勒戒處所觀察、勒戒後，均認其
    無繼續施用毒品之傾向，分別於90年12月25日、91年7月12
    日執行完畢釋放，並經臺灣基隆地方法院檢察署檢察官分別
    於90年12月24日、91年7月12日，以90年度毒偵字第1069號
    及91年度毒偵字第598、646號案件，兩度為不起訴處分確定
    ，被告復因施用第一、二級毒品案件，依本院91年度毒聲字
    第1070號裁定令入戒治處所施以強制戒治，於92年1月13日
    送執行強制戒治後停止戒治出所付保護管束，已於93年1月
    12日交付保護管束期滿執行完畢，此有被告前案紀錄表、在
    監所資料報表各1份及上述不起訴處分書2份在卷可稽。被告
    於前述觀察、勒戒處分執行完畢後，被訴其復於5年內再犯
    毒品危害防制條例第10條第1、2項之罪名，依上開規定，其
    犯罪之訴追條件已經具備。
三、證據名稱：
　(一)被告自白：被告甲○○於本院準備程序及審理中自白上述犯
    罪事實，其任意自白核與下列事證相符，自應採為證據。
  (二)書證：
    1.台灣尖端先進生技醫藥股份有限公司出具之濫用藥物尿液
      檢驗報告書6份：被告經警6次查獲後採集之尿液檢體經檢
      驗結果，均呈甲基安非他命陽性反應及海洛因代謝物嗎啡
      陽性反應。
    2.按目前常用檢驗尿液中是否有毒品反應之方法，其以酵素
      免疫分析法為初步篩檢者，因對於類似結構之成分，亦可
      能產生反應（即所謂偽陽性），故需再採用另一種不同分
      析原理之檢驗方法進行確認；如經行政院衛生署認可之檢
      驗機構採用氣相層析質譜儀分析法進行確認者，即不致產
      生偽陽性反應；此經行政院衛生署管制藥品管理局以92年
      6月20日管檢字第0920004713號函釋明在案（見行政院衛
      生署管制藥品管理局「濫用藥物檢驗相關解釋彙編」，94
      年3月）。查被告為警查獲後所採集之尿液檢體，均經台
      灣尖端先進生技醫藥股份有限公司採取初步檢驗（酵素免
      疫分析法）及確認檢驗（氣相層析質譜儀分析法）之雙重
      檢驗方式，檢驗結果呈海洛因代謝物嗎啡之陽性反應及甲
      基安非他命陽性反應已如前述，依上開報告所示，其所進
      行者已包括初步檢驗及確認檢驗等過程，不致出現偽陽性
      反應，故其檢驗結果，核足據為對被告為不利之認定。
  (三)扣案物證：
    1.注射針筒16支。
    2.吸食器1組（以燈泡及吸管組成）、吸食器1組（以玻璃壺
      、橡皮管及塑膠管組成）。
    3.打火機1個。
    4.第一級毒品海洛因9小包（合計淨重2.56公克，業經法務
      部查局鑑驗屬實，有該局出具之鑑定通知書1份附卷可稽
      ）、第一級毒品海洛因4小包（合計淨重0.71公克，業經
      法務部查局鑑驗屬實，有該局出具之鑑定通知書1份附卷
      可稽）、第一級毒品海洛因2包（合計毛重8公克，經以毒
      品檢驗包試劑檢驗呈嗎啡、海洛因反應，有毒品初步鑑驗
      報告書1份在卷可按）、第一級毒品海洛因6包（合計毛重
      8.1公克，經以毒品檢驗包試劑檢驗呈嗎啡、海洛因反應
      ，有毒品初步鑑驗報告書1份在卷可按）、第一級毒品海
      洛因1包（毛重0.4公克，經以毒品檢驗包試劑檢驗呈嗎啡
      、海洛因反應，有毒品初步鑑驗報告書1份及照片在卷可
      按）。
    5.第二級毒品安非他命3包（合計毛重19.4公克，經以毒品
      檢驗包試劑檢驗呈安非他命反應，有毒品初步鑑驗報告書
      1份在卷可按）、第二級毒品安非他命2包（合計毛重1.1
      公克，經以毒品檢驗包試劑檢驗呈安非他命反應，有毒品
      初步鑑驗報告書1份在卷可按）。
    6.橡皮管止血帶2條。
  (四)綜上積極證據，上述犯罪事實已得確切之證明，被告犯行堪
    以認定，應依法論罪科刑。
四、論罪及科刑之理由：
  (一)查海洛因、安非他命分別係毒品危害防制條例第2條第2項第
    1款、第2款所定之第一、二級毒品。核被告甲○○所為，係
    犯毒品危害防制條例第10條第1項之施用第一級毒品罪及同
    條例第10條第2項之施用第二級毒品罪。被告施用第一、二
    級毒品前後，持有第一級毒品海洛因、第二級毒品安非他命
    之低度行為，應分別為其施用第一級、第二級毒品之高度行
    為所吸收，不另論罪。
  (二)被告先後多次施用第一級毒品、第二級毒品之犯行，時間緊
    接，所犯分別係構成要件相同之罪名，顯係基於概括犯意反
    覆為之，均為連續犯，應依刑法第56條之規定，分別以施用
    第一級毒品、施用第二級毒品各一罪論並均依法加重其刑。
    公訴意旨雖未就被告自94年2月初某日起至同年6月3日中午
    12時許止之連續施用第一級毒品海洛因以及自94年4月8日晚
    間8時20分許為警採尿時回溯96小時內某時起至同年6月3日
    中午12時許止之連續施用第二級毒品安非他命以外之施用第
    一、二級毒品犯行部分提起公訴，惟被告所為該部分如犯罪
    事實欄所載之連續施用第一、二級毒品犯行與公訴人起訴之
    犯罪事實既具有連續犯之裁判上一罪關係，為起訴效力所及
    ，本院自應併予審究，附此敘明。
　(三)被告所犯上述連續施用第一級毒品罪及連續施用第二級毒品
    罪二罪間，行為不同，罪名有異，犯意各別，應予分論併罰
    之。
  (三)被告前因施用第一、二級毒品案件，經本院以91年度訴字第
    637號判決判處有期徒刑10月確定，經送監執行，已於93年
    11月19日縮短刑期執行完畢，此有被告前案紀錄表1份在卷
    可按，其在5年以內再犯本件有期徒刑以上之罪，為累犯，
    應依刑法第47條規定，遞予加重其刑。
  (四)本院審酌海洛因、安非他命毒品對於人體會產生成癮性、依
    賴性，係足以危害個人健康及社會安全之管制藥物，被告經
    二次執行觀察、勒戒，並經執行強制戒治，猶不知戒除濫行
    施用毒品惡習，復犯本件施用毒品罪，其一再犯行，深陷毒
    坑無法自拔，及其犯罪之自我麻醉動機、犯罪之手段、所生
    自我戕害結果及犯罪後坦承犯行之態度等一切情狀，分別量
    處如主文所示之刑，並定其應執行刑，以示懲儆。
  (五)扣案之第一級毒品海洛因9小包（合計淨重2.56公克）、第
    一級毒品海洛因4小包（合計淨重0.71公克）、第一級毒品
    海洛因2包（合計毛重8公克）、第一級毒品海洛因6包（合
    計毛重8.1公克）、第一級毒品海洛因1包（毛重0.4公克）
    、第二級毒品安非他命3包（合計毛重19.4公克）、第二級
    毒品安非他命2包（合計毛重1.1公克），均為被告所有供其
    犯本件施用毒品罪所用，應依毒品危害防制條例第18條第1
    項前段之規定沒收銷燬之。又扣案之注射針筒16支、吸食器
    1組（以燈泡及吸管組成）、吸食器1組（以玻璃壺、橡皮管
    及塑膠管組成）、打火機1個、橡皮管止血帶2條，均係被告
    所有並供其施用毒品海洛因、安非他命所用，業經被告於本
    院審理中供明，均應依刑法第38條第1項第2款規定予以宣告
    沒收。
五、應適用之法條：
    刑事訴訟法第273條之1第1項、第284條之1、第299條第1項
    前段、第310條之2、第454條，毒品危害防制條例第10條第1
    項、第2項、第23條第2項、第18條第1項前段，刑法第11條
    、第56條、第47條、第38條第1項第2款、第51條第5款。
六、上訴方式之曉示：
    如不服本判決，得於收受送達後10日內，向本院提出上訴書
    狀，上訴於臺灣高等法院。
本案經檢察官高永棟到庭執行職務。
中　　華　　民　　國　　94　　年　　8 　　月　　23　　日
                  刑事第一庭法　官  蔡岱霖
以上正本證明與原本無異。
對於本判決如有不服，應於收受送達後10日內，向本院提出上訴
書狀，上訴於臺灣高等法院，並按他造當事人之人數附具繕本。
中　　華　　民　　國　　94　　年　　8 　　月　　23　　日
                      　　　書記官  明祖斌
附錄本判決論罪之法條全文
毒品危害防制條例第10條第1項、第2項：
　施用第一級毒品者，處6月以上5年以下有期徒刑。
　施用第二級毒品者，處3年以下有期徒刑。
